Curriculo de Sistema Ana Cuarda Brita Silveira Oliveira

http://buscatextual.cnpq.br/buscatextual/visua...



Endereço para acessar este CV http://lattes.cnpq br/7798135678293847 ID Lattes: 7798135678293847 Ultima atualização do currículo em 24/10/2021

Mestre em Gestão de Organizações e Sistemas Públicos (PPGGOSP) pela UFSCAR. Administradora, enfermeira, escritora, pesquisadora. Especialista em Gestão Estratégica de Negócios pela Universidade de Franca (2002) e Especialista em Enfermagem Dermatológica: Feridas pela Universidade. Araras-SP. Graduada em Administração pela Universidade Federal de Lavras UFLA (2000) e em Enfermagem pelo Centro Universitário Claretiano de Batatais (CEUCLAR). Tem experiência em docência na Universidade Estadual de Minas Gerais(UEMG) no curso de Administração de Empresas, no IFSULDEMINAS(2014), atuando como professora de vários cursos no PRONATEC e também como professora de contabilidade bancária na escola ETEP(2007). Tem experiência na área de Administração, com ênfase em Administração, atuando principalmente nos seguintes temas: administração, panejamento estratégico, marketing, gestão de pessoas, psicologia e vendas. (Texto informado pelo autor)

Identificação

Nome

Nome em citações bibliográficas

Lattes iD

Ana Paula Brito Silveira Oliveira

OLIVEIRA, A. P. B. S.; SILVEIRA OLIVEIRA, ANA PAULA BRITO

http://lattes.cnpq.br/7798135678293847

Endereço

2016 - 2017

2002 - 2002

2004 - 2009

1994 - 2000

Formação acadêmica/titulação

2019 - 2021 Mestrado profissional em Gestão de Organizações e Sistemas Públicos (Conceito CAPES 3).

Universidade Federal de São Carlos, UFSCAR, Brasil.

Título: Desenvolvimento e políticas públicas: uma análise do PRONAF investimento e custeio no município de

Passos-MG, Ano de Obtenção: 2021.

Orientador. Joelson Gonçalves de Carvalho.

Especialização em ESPECIALIZAÇÃO EM ENFERMAGEM DERMATOLÓGICA: feridas. (Carga Horaria: 560h).

Centro Universitário Hermínio Ometto de Araras, UNIARARAS, Brasil.

Titulo: A Difícil Escolha do tratamento eficaz em Paciente Queimado:uma revisão de literatura.

Orientador; Lilian Albergad Peripato.

Especialização em Gestao Estratégica de Negócios. (Carga Horária: 360h).

Universidade de Franca, UNIFRAN, Brasil.

Título: LiderançaxProdutividade: o papel dos líderes nas organizações.

2017 - 2017 Aperfeiçoamento em ALUNO ESPECIAL-MESTRADO PROFISSIONAI: Planejamento e Análise de Políticas P. (Carga

Horaria: 45h).

Universidade Estadual Paulista Júlio de Mesquita Filho, UNESP, Brasil.

Título: Análise Crítica da Sustentabilidade e Políticas Públicas. Ano de finalização: 2017.

Orientador: Luis C Ribas. Graduação em Enfermagem.

Claretiano Centro Universitário, Claretiano/BAT, Brasil.

Título: O parto Humanizado.

Orientador: Patricia Bodnar Giuntini.

Graduação em Administração.

Universidade Federal de Lavras, UFLA, Brasil.

Titulo: Gestão Estratégica na Comercialização do Café- Cooparaiso.

Orientador: Flaviana A de P Carvalho.

Formação Complementar

2016 - 2016

Procedimentos técnicos em feridas e curativos. (Carga horária: 60h).

Portal Educação Ltda, E. Brasil.

2016 - 2016

curso de atualização em feridas e curativos. (Carga horária: 30h). Instituto Israelita de Ensino e Pesquisa Albert Einstein, IIEPAE, Brasil.

Atuação Profissional

Universidade do Estado de Minas Gerais, UEMG, Brasil.

Vinculo institucional

2015 - 2019 Outras informações

Vínculo: Celetista, Enquadramento Funcional: Profissor titular, Carga horária: 20

Docente nos curso de Administração de empresas e Gestão Comercial nas disciplinas de Administração da
Produção I para o 4º período e Administração da Produção II para o 5º período de administração e também a
disciplina de Organização, Sistemas e Métodos para o 6º período de Administração e a disciplina 20/12/2021 13:32
Qualidade para o 2º período da Turma de Gestão Comercial

Instituto Federal de Educação, Ciência e Tecnologia do Sul de Minas Gerais, IFSULDEMINAS, Brasil.

Currioule idei Bistelma de Currículos Lattes (Ana... http://buscatextual.cnpq.br/buscatextual/visua... 2020 - Atual

Outras informações

Vinculo: Bolsista, Enquadramento Funcional: bolsista, Carga horaria: 20 Professor apoio curso Assistente Administrativo, tutor on line.

Vínculo institucional

2014 - 2014

Vínculo: Professor Visitante, Enquadramento Funcional: Professor titular, Carga horária: 6

Outras informações

Professora no curso de Auxiliar Administrativo-disciplina Rotinas Administrativas com carga horária de 48 horas

totais- período de 08 de setembro de 2014 a 26 de novembro de 2014.PRONATEC

Vínculo institucional

2013 - 2013

Outras informações

Vínculo: Professor Visitante, Enquadramento Funcional: Professor titular, Carga horária: 4

Ministrou aulas no PRONATEC- curso Auxiliar Administrativo (com Enfase em Administração hospitalar)- período

de 15/04/2013 a 24/07/2013.

2013 - 2013

Outras informações

Vinculo institucional

Vínculo: Professor Visitante, Enquadramento Funcional: Professor titular, Carga horária: 6

Ministrou aulas no PRONATEC para o curso de auxiliar administrativo no período de 18/04/2013 a 21/06/2013

com carga horária de 54 horas.

Vínculo institucional

2013 - 2013 Outras informações

Vinculo: Professor Visitante, Enquadramento Funcional: Professor titular, Carga horária: 6

Ministrou aulas no curso de Assistente de Planejamento e Controle de Produção: PRONATEC período de

22/08/2013 a 18/11/2013. Carga horária de 54 horas.

Escola Técnica de Passos, ETEP, Brasil.

Vinculo institucional

2007 - 2007 Outras informações Vínculo: Professor Visitante, Enquadramento Funcional: Professor titular, Carga horária: 4

Professor de Contabilidade Bancária- curso técnico contabilidade. Em Passos Mg. No período de 16/02/2007 a

11/07/2007. TOTALIZANDO UM PERÍODO DE QUATRO MESES E 24 DIAS SE SERVIÇO.

Ensino Promove, PROMOVE, Brasil.

Vinculo institucional

2015 - 2015 Outras informações Vinculo: Professor Visitante, Enquadramento Funcional: Instrutor, Carga horária: 3

Atuou como professora do curso de Auxiliar-Administrativo-Secretariado, no período de março a julho de 2015

Áreas de atuação

Grande área: Ciências Sociais Aplicadas / Área: Administração. 1.

Grande área: Ciéncias Sociais Aplicadas / Área: Administração / Subárea: Administração Pública/Especialidade.

Administração de Pessoal

Grande área: Lingüística, Letras e Artes / Área: Letras / Subárea: Lingua Portuguesa. Grande área: Lingüística, Letras e Artes / Área: Letras / Subárea: Literatura Brasileira.

Idiomas

Inglês

2.

3.

4.

Compreende Razoavelmente, Fala Pouco, Lê Razoavelmente, Escreve Razoavelmente.

Prêmios e títulos

2000

2.

1.

1.

1.

2 of 4

Primeiro lugar no Prêmio MELHORES MONOGRAFIAS, Departamento de Administração e Economia da

Universidade Federal de Lavras-UFLA.

Produções

Produção bibliográfica

Artigos completos publicados em periódicos

Ordenar por

Ordem Cronológica

OLIVEIRA, A. P. B. S.; PERIPATO, L. A. . Cobertura ideal para tratamento em paciente queimado: uma revisão integrativa da literatura. REVISTA BRASILEIRA 1. DE QUEIMADURAS, v. 3, p. 188-93, 2017.

SILVEIRA OLIVEIRA, ANA PAULA BRITO; DA SILVA JUNIOR, INACIO FERREIRA. A gestão de enfermagem e a busca pela qualificação hospitalar: revisão sistemática da literatura. Revista Eixos Tech, v. 4, p. 1, 2017.

Livros publicados/organizados ou edições

OLIVEIRA, A. P. B. S. O Porquinho de Muletas. 01. ed. Franca: Editora Cristal, 2017.

Capítulos de livros publicados

OLIVEIRA, A. P. B. S.; MARQUES, H.; DA SILVA JUNIOR, INACIO FERREIRA; FARCHE, R.: CADASTRO AMBIENTAL RURAL: uma estratégia brasileira diante do acordo de Paris. In: Silvio Carvalho Neto; Bárbara Fadel; Paulo de Tarso Oliveira. (Org.). Desafios em tempos de oportunidades. E46ed Franca: Unifacef, 20/12/2021 13:32 2017, v. 01, p. 01-1176.

Trabalhos completos publicados em anais de congressos

OLIVEIRA, A. P. B. S.; MARQUES, H.; SILVA JUNIOR, I. F.; FARCHE, Ř.; L.L.F.F. As Mulheres no século XXI; panorama das condições de trabalho femínino no

seculo XXI. In: V encontro do programa de pós graduação em economia da Unesp, 2018, Araraquara SP. Economia Politica e Capitalismo no Século XXI. Anais do V Encontro do Programa de Pós Graduação em Economia da UNESP, 2018.

Currículo do Sistema de Currículos Lattes (Ana...

http://buscatextual.cnpq.br/buscatextual/visua...

OLIVEIRA, A. P. B. S.; MARQUES, H.; SILVA JUNIOR, I. F.; FARCHE, R.; L. L. F. F. Modelo de crescimento econômico brasileiro e endividamento creditício: impacto pssicisocial para as familias brasileiras. In: V Encontro do Programa de Pós Graduação em econômia da Unesp, 2018, Araraquara SP. Econômia Política e Capitalismo no século XXI, 2018.

Apresentações de Trabalho

- 1. OLIVEIRA, A. P. B. S. A Difícil Escolha do tratamento eficaz em Paciente Queimado:uma revisão de literatura. 2017. (Apresentação de Trabalho/Conferência ou palestra).
- OLIVEIRA, A. P. B. S.; SILVA JUNIOR, I. F.; FARCHE, R.; MARQUES, H.. Cadastro ambiental rural: uma estratégia brasileira diante do acordo de Paris. 2017. (Apresentação de Trabalho/Outra).
- OLIVEIRA, A. P. B. S.; SILVA JUNIOR, I. F. . A gestão de enfermagem e a busca pela qualificação hospitalar: revisão sistemática da literatura. 2017.
 (Apresentação de Trabalho/Simposio).

Produção técnica

Assessoria e consultoria

- OLIVEIRA, A. P. B. S.. Consultoria em marketing na empresa Passosnet Internet Provider. 2017.
- 2. OLIVEIRA, A. P. B. S. Trabalho técnico de consultoria em Gestão de Pessoas na Empresa Passosnet Internet Provider. 2017.
- 3. OLIVEIRA, A. P. B. S., Marketing Digital, 2017.
- 4. OLIVEIRA, A. P. B. S., Consultoria em LIDERANÇA na empresa Passosnet Internet Provider, 2016.
- 5. OLIVEIRA, A. P. B. S.. Consultoria em GESTÃO ESTRATEGICA. 2016.

Trabalhos técnicos

Redes sociais, websites e blogs

OLIVEIRA, A. P. B. S., ESCRITORA DO BEM. 2012; Tema: poesia (Blog).

Produção artística/cultural

Outras produções artísticas/culturais

- 1. OLIVEIRA, A. P. B. S. EXPOSIÇÃO DO LIVRO'O PORQUINHO DE MULETAS'. 2018 (EXPOSIÇÃO ARTÍSTICO-LITERÁRIA).
- 2. OLIVEIRA, A. P. B. S. ESCRITORA DO BEM. 2018 (EXPOSIÇÃO DE POESIA).
- 3. OLIVEIRA, A. P. B. S., FENABB CULTURAL. 2017 (EXPOSIÇÃO DE POESIAS E TRABALHOS ARTÍSTICOS COM RECICLÁVEIS).
- 4. OLIVEIRA, A. P. B. S. CLUBE DA LEITURA. 2017 (EXPOSIÇÃO DE POESIAS).
- 5. OLIVEIRA, A. P. B. S. Momento BB 200 anos. 2008 (EXPOSIÇÃO DE POESIA).
- OLIVEIRA, A. P. B. S.; GUILHERME, A. L. . Programa Apoio Emocional. 2003 (Exposição artística).

Bancas

Participação em bancas de trabalhos de conclusão

Trabalhos de conclusão de curso de graduação

- 1. OLIVEIRA, A. P. B. S.; SILVA JUNIOR, I. F.; FARCHE, R.. Participação em banca de Tairone Silva Galdino e Wellerson Junior Marinho. A influência da cultura organizacional na motivação dos colaboradores da Cosamo Ltda. 2018. Trabalho de Conclusão de Curso (Graduação em Administração) Universidade do Estado de Minas Gerais.
- OLIVEIRA, A. P. B. S.; SILVEIRA JUNIOR, O. B.; LEMOS, E. B. C.. Participação em banca de ATHOS VILELA FRANCO E NAINE ALVES DE SOUSA. ANALISE DO PERFIL DO CONSUMIDOR QUE ADQUIRE PRODUTOS MEDIANTE COMÉRCIO ELETRÔNICO. 2016. Trabalho de Conclusão de Curso (Graduação em Administração) Universidade do Estado de Minas Gerais.

Eventos

Participação em eventos, congressos, exposições e feiras

- 3º Semana de Enfermagem Integrada e 1º Encontro Científico A Gestão da Enfermagem e a busca pela qualificação hospitalar: revisão sitemática de literatura, 2017. (Encontro).
- go Jornada Científica e Tecnológica do IF Sul de minas. Absenteísmo de Profissionais Atuantes na área hospitalar. 2017. (Simpósio).
- Curso de Led e Laser de baixa frequência. 2017. (Oficina).
- 4. III Workshop de Enfermagem Dermatológica. A difícil escolha do tratamento eficaz em Paciente Queimado: uma revisão de literatura. 2017. (Exposição).
- I Lating American Wound Healing Society Meeting. 2017. (Congresso).
- Workshop de curativos em quelmaduras do III Congresso Brasileiro de Tratamento Avançado de Feridas. 2017. (Oficina).
- XVIII Encontro de pesquisadores.CADASTRO AMBIENTAL RURAL: uma estratégia brasileira diante do acordo de Paris. 2017. (Encontro).

Trabalho de conclusão de curso de graduação

- 1. Michele Gabriela Teixeira de Freitas. A contribuição do controle interno no gerenciamento de confecções em Passos MG. 2018. Trabalho de Conclusão de Currículo do Sistema de Gurrículos Lattes (Anac Estado de Minas Gerais. Orlattes //buscatextual.compabr/buscatextual/visua...
 - Denise Soares Santos. Impacto da reforma trabalhista na gestão de RH: um estudo na empresa qualividros de Passos MG. 2018. Trabalho de Conclusão de Curso. (Graduação em Administração) Universidade do Estado de Minas Gerais. Orientador: Ana Paula Brito Silveira Oliveira.
 - 3. Henrique Moreira Machado e Geilson Luiz da Silveira. Estudo de caso: Processo de vendas no atacado e varejo da rede atacadão. 2018. Trabalho de Conclusão de Curso. (Graduação em Administração) Universidade do Estado de Minas Gerais. Orientador: Ana Paula Brito Silveira Oliveira.
 - Camila Pimenta de Freitas e Jéssica Ávila Reis. Estratégias de administração do tempo como instrumento gerencial para escritórios contábeis. 2018.
 Trabalho de Conclusão de Curso. (Graduação em Administração) Universidade do Estado de Minas Gerais. Orientador. Ana Paula Brito Silveira Oliveira.

Educação e Popularização de C & T

Apresentações de Trabalho

OLIVEIRA, A. P. B. S.; SILVA JUNIOR, I. F. . A gestão de enfermagem e a busca pela qualificação hospitalar: revisão sistemática da literatura. 2017.
 (Apresentação de Trabalho/Simpósio).

Redes sociais, websites e blogs

OLIVEIRA, A. P. B. S. ESCRITORA DO BEM. 2012; Tema: poesía. (Blog).

Outras informações relevantes

Qualificado como profissional Exame de Certificação CPA-10 -data: 06/08/2015, pela ANBIMA - Associação Brasileira das Entidades dos Mercados Financeiro e de Capitais.

Página gerada pelo Sistema Currículo Lattes em 20/12/2021 às 13:31:12

Imprimir currículo